臺灣新北地方法院刑事裁定
110年度撤緩字第326號
聲  請  人  臺灣新北地方檢察署檢察官
受  刑  人  彭冠碩



上列聲請人因受刑人犯重傷害案件，聲請撤銷緩刑（110年度執
聲字第2452號），本院裁定如下：
    主  文
彭冠碩之緩刑宣告撤銷。
    理  由
一、聲請意旨略以：查受刑人彭冠碩因犯重傷害案件，經臺灣臺
    北地方法院以109年度訴字第154號判處有期徒刑1年6月，緩
    刑4年，於民國109年9月21日確定，竟於緩刑期內即109年12
    月18日酒後駕車，並基於妨害公務之犯意，強行關門夾傷員
    警，另犯公共危險、傷害等罪，經臺灣士林地方法院於110
    年6月28日以110年度湖簡字第221號判處得易科罰金之有期
    徒刑2月、拘役30日，於110年8月3日確定。受刑人明知緩刑
    期內不得再犯其他案件，卻又再犯上揭之犯罪事實，足認其
    不知悔悟自新，原宣告之緩刑難收其預期效果，而有執行刑
    罰之必要，合於刑法第75條之1第1項第2款所定得撤銷緩刑
    宣告之原因，爰依刑事訴訟法第476條規定，聲請撤銷緩刑
    宣告等語。
二、受緩刑之宣告而有下列情形之一，足認原宣告之緩刑難收其
    預期效果，而有執行刑罰之必要者，得撤銷其宣告：一、緩
    刑前因故意犯他罪，而在緩刑期內受六月以下有期徒刑、拘
    役或罰金之宣告確定者；二、緩刑期內因故意犯他罪，而在
    緩刑期內受六月以下有期徒刑、拘役或罰金之宣告確定者。
    刑法第75條之1第1項第1、2款定有明文。考本條文前於94年
    2月2日增訂立法意旨略以：關於緩刑之撤銷，現行法第75條
    第1項固已設有二款應撤銷之原因；至得撤銷緩刑之原因，
    則僅於保安處分章內第93條第3項與撤銷假釋合併加以規定
    ，體例上不相連貫，實用上亦欠彈性，爰參酌德國及奧地利
    現行立法例增訂得撤銷緩刑之原因，其中現行關於緩刑前或
    緩刑期間故意犯他罪，而在緩刑期內受得易科罰金之有期徒
    刑之宣告者，列為應撤銷緩刑之事由，因認過於嚴苛，而排
    除第75條應撤銷緩刑之事由，移列至得撤銷緩刑事由，俾使
    法官依被告再犯情節，而裁量是否撤銷先前緩刑之宣告。其
    次，如有前開事由，但判決宣告拘役、罰金時，可見行為人
    仍未見悔悟，有列為得撤銷緩刑之事由，以資彈性適用，爰
    於第1項第1款、第2款增訂之。且本條採用裁量撤銷主義，
    賦予法院撤銷與否之權限，特於第1項規定實質要件為「足
    認原宣告之緩刑難收其預期效果，而有執行刑罰之必要」，
    供作審認之標準。亦即於「得」撤銷緩刑之情形，法官應依
    職權本於合目的性之裁量，妥適審酌被告所犯前後數罪間，
    關於法益侵害之性質、再犯之原因、違反法規範之情節是否
    重大、被告主觀犯意所顯現之惡性及其反社會性等情，是否
    已使前案原為促使惡性輕微之被告或偶發犯、初犯改過自新
    而宣告之緩刑，已難收其預期之效果，而確有執行刑罰之必
    要，此與刑法第75條第1項所定二款要件有一具備，即毋庸
    再行審酌其他情狀，應逕予撤銷緩刑之情形不同，先予敘明
    。
三、經查：
 ㈠ 受刑人之實際居住地為新北市○○區○○路00號2樓，是其最後住
    所地係在本院管轄區域內，聲請人向本院提出本案撤銷緩刑
    聲請，合於刑事訴訟法第476條規定，先予敘明。
 ㈡ 受刑人前因重傷害案件，經臺灣臺北地方法院以109年度訴字
    第154號判決判處有期徒刑1年6月，緩刑4年，緩刑期間付保
    護管束，並應向檢察官指定之政府機關、政府機構、行政法
    人、社區或其他符合公益目的之機構或團體，提供120小時
    之義務勞務，於109年9月21日確定（下稱前案）；詎受刑人
    於緩刑期內109年12月18日酒後駕車，並基於妨害公務之犯
    意，強行關門夾傷員警，另犯公共危險、傷害等罪，經臺灣
    士林地方法院於110年6月28日以110年度湖簡字第221號判處
    得易科罰金之有期徒刑2月、拘役30日，於110年8月3日確定
    （下稱後案）等情，有前開判決書及臺灣高等法院被告前案
    紀錄表在卷可憑，足認受刑人確於緩刑期內因故意犯他罪，
    而在緩刑期內受得易科罰金之有期徒刑、拘役之宣告確定。
 ㈢ 受刑人前於108年4月28日，飲酒後與被害人發生口角，即持
    西瓜刀攻擊其背腹部之重要部位，致生被害人重傷害結果，
    而經臺灣臺北地方法院以上開刑事判決判處有期徒刑1年6月
    ，緩刑4年確定，惟其竟未思警惕，復於109年間，再因酒後
    駕車，拒絕臨檢，而強行關上車門而夾傷執行職務之警員，
    而犯酒駕、妨害公務及傷害之犯行，經臺灣士林地方法院以
    上開刑事判決分別判處有期徒刑2月、拘役30日確定。受刑
    人因前案歷經偵審程序而受刑之宣告，理應謹慎行事，並尊
    重人之生命、身體，詎於上開緩刑宣告確定後3個月內，即
    再度酒後駕車，又犯公共危險、傷害等罪行，足見受刑人未
    因前案知所警惕，猶漠視法令，主觀犯意所顯現惡性及反社
    會性非輕；又經本院於111年3月2日行訊問程序，受刑人稱
    ：伊知道緩刑期間內再犯有期徒刑以上之罪，可能被撤銷緩
    刑，伊會犯後案，係因當時真的喝醉了，伊目前另外有詐欺
    及販賣毒品未遂案件在偵查中，伊對檢察官聲請撤銷緩刑沒
    有意見等語（見本院卷第36、37頁），難認受刑人有所悔悟
    ，是受刑人所犯之前、後案，罪質固不相同，但究其犯案原
    由，均係飲酒所致，顯見受刑人自制力甚低，短時間內一再
    因喝酒茲事，並未因前案緩刑之宣告，而知所警惕，自足認
    原宣告之緩刑難收其預期效果，而有執行刑罰之必要。從而
    ，本件聲請意旨核與刑法第75條之1第1項第2款之規定相符
    ，是聲請人聲請撤銷受刑人之緩刑宣告，為有理由，應予准
    許。
四、依刑事訴訟法第476條，刑法第75條之1第1項第2款，裁定如
    主文。
中　　華　　民　　國　　111 　年　　3 　　月　　30　　日
                  刑事第十九庭  法　官    洪韻婷
上列正本證明與原本無異。
如不服本裁定，應於裁定送達後五日內敘明抗告理由，向本院提
出抗告狀。
                                書記官    吳依磷　　
中　　華　　民　　國　　111 　年　　3 　　月　　30　　日